臺灣高等法院民事判決　　　　　　　　　　93年度訴字第20號
原　　　　告　華僑商業銀行股份有限公司
法 定 代理人　鍾甦生
原　　　　告　榮宗投資股份有限公司
法 定 代理人　何榮庭
原　　　　告　甲○○
上列三人共同
訴 訟 代理人　洪維煌律師
被　　　　告　乙○○　　住台北市○○區○○路24號10樓之16
訴 訟 代理人　高進福律師
　　　　　　　高涌誠律師
　　　　　　　許樹欣律師
被　　　　告　西門聯合大廈管理委員會
　　　　　　　　　　　　設台北市○○路24號
法 定 代理人　乙○○　　住同.
上列當事人間侵權行為損害賠償事件，原告於刑事訴訟程序附帶
提起民事訴訟請求損害賠償事件，經本院刑事庭裁定移送，本院
於民國94年6月8日言詞辯論終結，判決如下︰
    主    文
被告西門聯合大廈管理委員會應給付原告華僑商業銀行股份有限
公司、榮宗投資股份有限公司、甲○○各新臺幣玖拾萬元，及自
民國92年12月11日起，至清償日止，按年息百分之五計算之利息
。
原告其餘之訴駁回。
訴訟費用由被告西門聯合大廈管理委員會負擔。
本判決第一項於原告華僑商業銀行股份有限公司、榮宗投資股份
有限公司、甲○○分別以新臺幣參拾萬元為被告西門聯合大廈管
理委員會供擔保後，得假執行。
原告其餘假執行之聲請駁回。
    事實及理由
壹、程序方面：
一、被告西門聯合大廈管理委員會未於言詞辯論期日到場，核無
    民事訴訟法第386條各款所列情形，依原告之聲請，由其一
    造辯論而為判決。
二、按訴之變更或追加，非經他造同意，不得為之，但民事訴訟
    法第255條第1項第2款至第6款情形，不在此限，同法第446
    條第一項定有明文。本件原告榮宗投資股份有限公司 (以下
    簡稱榮宗公司)、甲○○起訴時，原請求被告應連帶賠償新
    台幣 (下同)180 萬元及遲延利息，原告華僑商業銀行股份
    有限公司 (以下簡稱華僑銀行)請求被告應連帶賠償180萬元
    及遲延利息 (見本院附民字卷第1至7頁)，嗣於本院審理中
    變更其應受判決事項之聲明為請求被告連帶賠償原告3人計
    270萬元及遲延利息 (見本院第1卷第45、46頁)，後於本院
    審理中再變更其應受判決事項之聲明為請求被告連帶賠償原
    告3人各90萬元及遲延利息 (見本院第2卷第86、87頁)，係
    屬同法第255條第1項第2、3款所定情形，於法並無不合，應
    准許之。
三、被告乙○○雖抗辯其已於民國 (下同)92 年9月15日向被告
    西門聯合大廈管理委員會請辭主任委員之職云云，惟未提出
    任何足資證明之證據，以證明其已於上開時間向該管理委員
    會為辭職之意思表示。且查被告西門聯合大廈管理委員會自
    90 年2月1日報備成立時起迄今，其主任委員均由被告乙○
    ○擔任，其間並無變更主任委員之事實，業經本院函向台北
    市政府工務局建築管理處查明屬實，有該處93年6月18日北
    市工建寓字第09364358400號函在卷可稽 (見本院第1卷第64
    至97頁)，自堪認被告乙○○確為被告西門聯合大廈管理委
    員會之法定代理人，核予敘明。
貳、實體方面：
一、原告主張：坐落台北市○○區○○段4小段1639建號門牌號
    碼為台北市○○區○○路24號西門聯合大廈地下室面積
    683.75平方公尺為原告華僑銀行、榮宗公司及甲○○3人分
    別共有，應有部份各分別為1/3，其坐落土地為台北市○○
    區○○段4小段178地號、180地號，為原告華僑銀行、榮宗
    公司及甲○○3人分別共有，其應有部份分別為583/10000、
    522/10000、574 /10000，被告乙○○則擔任該大廈管理委
    員會主任委員，因該大廈1樓後面停車場不敷住戶承租使用
    ，而以每月每車2500元之租金出租予大廈住戶無固定位置停
    車，並提供進入地下室昇降機之遙控器供承租住戶將車駛進
    地下室停車，前經共有人原告華僑銀行對被告西門聯合大廈
    管理委員會以地下室遭無權占有提起排除侵害之民事訴訟，
    經台灣台北地方法院85年度訴字第5382號判決華僑銀行勝訴
    確定，嗣於89年3月31日聲請強制執行（同法院89年度執字
    第6807號）於89年5月25日經執行法院騰空點交予共有人華
    僑銀行等，並由共有人在地下室標示所有權，並為未經同意
    不得佔用之通知標示，詎被告乙○○竟意圖為被告西門聯合
    大廈管理委員會之不法利益，於89年5月29日起，未經該大
    廈地下室之上開共有人之同意，擅自將該大廈地下室開放承
    租車位之住戶停車，所收租金供大廈管理委員會支付各項管
    理費用，而竊佔該地下室，直至92年9月1日始通告住戶不得
    再至地下室停車。被告乙○○所涉刑事竊佔犯行，業經本院
    判決有期徒刑5月確定。而被告迄至93年10月14日始交還系
    爭地下室，惟原告於取回系爭地下室後，被告仍將地下室對
    外使用之升降機斷電，致原告無法使用。是被告所為對於原
    告等構成侵權行為與不當得利，應連帶對原告負擔損害賠償
    責任。系爭地號178號土地申報地價，89年7月為每平方公尺
    7 萬3519元，93年1月為每平方公尺6萬7 376元，同地段180
    地號土地申報地價，89年7月為每平方公尺6萬8475元，93年
    1月為每平方公尺6萬1746元。惟系爭178地號土地公告現值
    ，89年7月為每平方公尺19萬7674元、90年7月為每平方公尺
    19萬7674元，91年7月為每平方公尺19萬2104元、92年1月為
    每平方公尺18萬9988元、93年1月為每平方公尺18萬7627元
    ；系爭180地號土地公告現值，89年7月為18萬1595元、90
    年7月為18萬1595元、91年7月為17萬6447元、92年1月為17
    萬3824元、93年1月為17萬1830元，皆約近申報地價之3倍。
    系爭土地其申報地價確實遠低於市價與公告地價，依土地法
    第97條第11項、平均地權條例第16條規定，得以其公告地價
    之80%作為其申報地價。另被告於刑事竊佔犯罪事實追訴之
    前確實已佔用系爭地下室，為其所自承，惟於89年5月25日
    經執行取回後，卻於89年5月29日又再予竊佔佔用，則被告
    在原告所請求之5年期間，應為87年12月8日至92年12月7日
    ，扣除於89年5月25日至89年5月28日期間未佔用之外，其佔
    用期間之日數為1821日，原告請求之相當於租金之損害賠償
    ，核算如下：1.原告甲○○部份：178地號土地部份：405平
    方公尺ｘ574/10000ｘ18萬998 8元/平方公尺ｘ80%ｘ10%ｘ
    1821/ 365＝176萬2788元。180地號土地部份：523平方公尺
    ｘ574/ 10000ｘ17萬3824元/平方公尺ｘ80%ｘ10%ｘ1821/36
    5＝208萬2717元。建物部份：882萬600元ｘ10%ｘ1821/ 365
    ＝44萬0333元，合計上列相當於租金之損害為428萬5838 元
    。2.原告華僑銀行部份：178地號土地部份：405平方公尺ｘ
    583/10000ｘ18萬9988元/平方公尺ｘ80%ｘ10%ｘ1821/365＝
    179萬428元。180地號土地：523平方公尺ｘ583/10000ｘ17
    萬3824元/平方公尺ｘ80%ｘ10%ｘ1821/365＝211萬5373元。
    建物部份：88萬2600元ｘ10%ｘ1821/365＝44萬0333元，合
    計上開相當於租金之損害為434萬6134元。3.原告榮宗公司
    部份：178地號土地部份：405平方公尺ｘ52 2/10000ｘ18
    萬9988元/平方公尺ｘ80%ｘ10%ｘ1821/365＝160萬3093元。
    180地號土地部份：523平方公尺ｘ522/10000ｘ1萬3824 元
    ／平方公尺ｘ80%ｘ10%ｘ1821 /365＝189萬4039元。建物部
    份：88萬2600元ｘ10%ｘ1821/365＝44萬333元，合計上開相
    當於租金之損害為393萬7465元。4.核上揭計算方法，尚未
    計入92年12月7日至93年10月13日之佔用期間（被告係直至
    93 年10月14日方交還系爭地下室），如再加計上開期間，
    其相當於租金之損害額度更為增大。本件建物所在位置係於
    台北市西門町鬧區之區域，其商業繁榮、交通便利，可謂商
    業價值甚高，故原告以土地法第97條之年息10%核算，尚稱
    適宜。原告所受損害遠高於上述部份，爰依共同侵權行為、
    不當得利之法律關係，僅就其中之部分損害為本件請求，為
    此聲明：(一)被告應連帶賠償原告華僑銀行、榮宗公司與甲○
    ○各90萬元及自起訴狀繕本送達翌日起至清償日止，按年息
    5% 計算之遲延利息。(二)願供擔保，請准宣告假執行。
二、被告乙○○則以：系爭地下室之產權原有紛爭，於89年5月
    25日經原告依臺灣臺北地方法院85年度訴字第5382號民事判
    決聲請強制執行，而由法院將系爭地下室點交與原告後，被
    告西門聯合大廈管理委員會即不再占有該地下室，並無出租
    停車位供人使用之情事；因此，被告雖因長期熱心該大廈之
    公共事務，被推選為管理負責人與依法成立管理委員會後之
    第一任主任委員，而遭原告控告竊占罪，經本院刑事庭判決
    有罪確定，但被告乙○○確實不曾占用系爭地下室，也不曾
    指示管理員將系爭地下室以停車位出租他人，且被告乙○○
    不會開車，也不曾停車於該地下室停車位內，一年中有二百
    餘日均不在國內，原告等遽而請求被告乙○○應給付其270
    萬元，於情於理均有未合。被告乙○○確實無代表管理委員
    會將系爭地下室停車位出租與他人之行為，退萬步言，縱依
    刑事判決所認定之事實，亦僅指被告乙○○係為西門大廈管
    理委員會之利益，自89年5月29日起至92年9月1日止，將系
    爭地下室出租予住戶停車，是原告請求被告乙○○給付5年
    間之不當得利，顯與刑事判決認定之事實不符。依刑事判決
    調查認定之事實，僅有1位住戶陳蒼英表示係以每月2500元
    之租金承租系爭地下室停車位，其餘所有臨時借停（臨時停
    車者均係向管理員借搖控器進入停車）之車主，均表示未曾
    向管理員承租系爭地下室，況西門聯合大廈管理委員會出具
    收據予陳蒼英，係僅允許使用1樓地面之停車位，大廈管理
    人張明華在本院刑事庭供證有案。從而，原告以地下室18個
    停車位計算每位每月租金2500元，再以5年期間估計被告不
    當得利，不僅舉證顯然不足，於法亦有未合。又依土地法第
    97條第1項規定原告若欲以地下室停車位每月應收取之租金
    作為伊向被告請求不當得利之計算依據，則其租金之計算自
    應受上開土地法之限制等語置辯。並聲明：(一)原告之訴駁回
    。(二)如受不利益之判決，被告願供擔保請准宣告免為假執行
    。
三、被告西門聯合大廈管理委員會未於準備程序或言詞辯論程序
    到庭，亦未提出任何書狀作何聲明或陳述。
四、兩造不爭執之點：
(一)坐落台北市○○區○○段4小段1639建號門牌號碼為台北市
    萬華區○○路24號西門聯合大廈地下室面積683.75平方公尺
    為原告華僑銀行、榮宗公司及甲○○3人分別共有，應有部
    份分別為1/3，其坐落土地為萬華區○○段○○段178地號、
    180地號，為原告華僑銀行、榮宗公司及甲○○3人分別共有
    ，應有部份分別為583/10000、522/10000、574 /10000。
(二)系爭地號178號土地申報地價，89年7月為每平方公尺7萬351
    9元，93年1月為每平方公尺6萬7 376元，同地段180地號土
    地申報地價，89年7月為每平方公尺6萬8475元，93年1月為
    每平方公尺6萬1746元。系爭178地號土地公告現值，89年7
    月為每平方公尺19萬7674元、90年7月為每平方公尺19萬76
    74元，91年7月為每平方公尺19萬2104元、92年1月為每平方
    公尺18萬9988元、93年1月為每平方公尺18萬7627元；系爭1
    80地號土地公告現值，89年7月為18萬1595元、90年7月為18
    萬1595元、91年7月為17萬6447元、92年1月為17萬3824元、
    93年1月為17萬1830元。
(三)被告佔用原告所共有之系爭地下室停車位，嗣經原告華僑銀
    行對被告西門聯合大廈管理委員會以地下室遭無權占有提起
    排除侵害之民事訴訟，經台灣台北地方法院85年度訴字第53
    82號判決華僑銀行勝訴確定。
(四)原告華僑銀行於89年3月31日聲請強制執行（同法院89年度
    執字第6807號），於89年5月25日經執行法院騰空點交予共
    有人原告華僑銀行等，並由共有人在地下室標示所有權，為
    未經同意不得佔用之通知標示。
(五)被告乙○○於89年5月29日起，未經該大廈地下室之上開共
    有人之同意，擅自將該大廈地下室開放承租車位之住戶停車
    ，曾以每1車位每月2500元之租金出租予訴外人陳蒼英所收
    租金供被告西門聯合大廈管理委員會支付各項管理費用。
(六)被告至92年9月1日始通告住戶不得再至地下室停車。
(七)被告乙○○因佔用系爭地下室停車位17位所涉刑事竊佔犯行
    ，業經本院92年度上易字第2825號案判決有期徒刑5月確定
    。
(八)被告迄至93年10月14日始交還系爭地下室。
    以上事實，為兩造所不爭執，並有土地及建物登記部謄本、
    地價謄本、台灣台北地方法院85年度訴字第5382號民事卷、
    、89年度執字第6807號執行命令及通知影本、本院92年度上
    易字第2825號刑事歷審卷、現場騰空及佔用停車之照片、公
    告等影本在卷可稽，自堪信為真。
五、兩造爭執之點：
(一)被告乙○○有無代表被告西門聯合大廈管理委員會將系爭地
    下室停車位出租予他人？被告乙○○、西門聯合大廈管理委
    員會有無共同侵權行為？是否構成不當得利？
(二)原告等之損害金額為何？
六、關於被告乙○○有無代表被告西門聯合大廈管理委員會將系
    爭地下室停車位出租與他人？被告乙○○、西門聯合大廈管
    理委員會有無共同侵權行為？是否構成不當得利？
(一)被告乙○○否認有竊佔系爭停車位，辯稱：系爭地下室之產
    權原有紛爭，於89年5月25日經法院點交予原告後，西門聯
    合大廈管理委員會即不再占有該地下室，並無出租停車位供
    人使用之情事；伊雖被推選為管理委員會主任委員，並擔任
    依法成立管理委員會後之第一任主任委員，而遭原告控告竊
    占罪，經判決有罪確定，但伊確實不曾占用系爭地下室，也
    不曾指示管理員將系爭地下室以停車位出租他人。退萬步言
    ，縱依刑事判決所認定之事實，亦僅指被告乙○○係為被告
    西門聯合大廈管理委員會之利益，自89年5月29日起至92年9
    月1日止，將系爭地下室出租與住戶停車，且僅有1位住戶陳
    蒼英表示係以每月2500元之租金承租系爭地下室停車位云云
    。經查西門大廈於68年即已取得使用執照，卻迄至90年1月3
    日始成立管理組織，向臺北市政府提出申請，並經臺北市政
    府認符合規定同意備查，且該相關申請備查文件等均以被告
    乙○○為被告西門聯合大廈管理委員會主任委員等情，業經
    本院函台北市政府工務局建築管理處查明屬實，有該處93年
    6 月18日北市工建寓字第09364358400號函在卷可稽 (見本
    院第1卷第64至97頁)。另經本院刑事庭調閱台灣台北地方法
    院89年度執字第6807號民事執行卷宗查明，被告西門聯合大
    廈管理委員會於前述時間前，固未依法辦理登記，但因其具
    有一定之目的與組織，且有繼續之性質，並有一定之名稱與
    獨立之財產，早已存在多時，又以此名義長期向大樓全體住
    戶按月收取管理費，作為管理委員會運作之基金屬實 (見本
    院92年度上易字第2825號卷第60頁及外放證物上開刑事卷影
    本)。再查系爭地下室原有民事紛爭存在，惟經原告華僑銀
    行提起民事排除侵害事件訴訟後，業經台灣台北地方法院於
    86年10月22日以85年度訴字第5382號民事判決認定該案被告
    西門聯合大廈管理委員會應將上開不動產騰空返還原告華僑
    銀行及其共有人，該案並已於86年10月22日確定，嗣經原告
    華僑銀行於89年3月30日具狀向原法院民事執行處聲請強制
    執行，於89年5月25日完成騰空點交予原告華僑銀行及其共
    有人，且原告等3人確為系爭建物之共有人之事實，已如上
    述，並有台灣台北地方法院89年執字第6807號民事執行卷宗
    影本附於上開刑事卷可按，足見自89年5月25日起該項不動
    產已無所謂民事糾紛或產權不明情事。
(二)次查台灣台北法院民事執行處於89年5月25日依強制執行程
    序騰空點交予所有權人即原告後，原告曾共同具名揭示通知
    告示，不得擅自侵入佔用前述地下室建物，此有現場照片二
    幀（見台灣台北地方法院檢察署90年度偵字第6314號偵查卷
    第32頁）在卷足憑，然被告卻於89年5月29日，以西門聯合
    大廈管理委員會之名義，張貼「本停車場自即日起照常可以
    停車」通告，亦有照片一幀附卷可證（見上開偵查卷第31頁
    ），則系爭地下室原為被告西門聯合大廈管理委員會提供予
    承租車位住戶停車之用，甫於上開通告張貼前之89年5月25
    日經執行法院騰空點交予共有人，而西門聯合大廈管理委員
    會於點交後之第4天即張貼上開通告，並載明「照常可以停
    車」，顯係指原提供予住戶停車之地下室而言。
(三)復查證人即西門大廈之住戶郭培雅於台灣台北地方法院91年
    度易字第1730號刑事案件審理中結證稱：伊於88年底開始在
    西門大廈租用大樓的停車場，1個月2500元，是與大廈管理
    員洽談的，費用也是交給管理員張先生，並沒有簽訂契約，
    但有開具繳款收據，停車場是在大樓後面的庭院及地下室，
    地下室部分並無分配位置，有位置就停，如果平面沒有位置
    ，就叫伊停到地下室，反正位置也不是固定，到地下室的升
    降梯遙控器是管理員給的，當初是伊向管理員問起該棟大樓
    有無出租停車位、費用是多少，但管理員說沒有位置，後來
    是管理員知道有位置才問伊要不要承租等語 (見上開刑事卷
    第71至79頁)；另證人即住戶陳倉英於上開刑事案審理中亦
    結證稱：伊自90年間開始承租大廈的停車位，1個月2500元
    ，停車地方是地下室，沒有固定的位置，有位置就可以停，
    大樓管理員叫伊只能停地下室，費用也是交給管理員張明華
    ，地下室要用升降梯才能下去，當初是伊向管理員說如果有
    停車位就跟伊講，管理員是大樓管理委員會聘請的，約1個
    月後才告知伊有停車位可以租用，管理員有說地下室有17個
    停車位，叫伊停地下室，沒有固定位置，有車位就可以停，
    伊在進出時有看到別人也用遙控器，每一輛車就有一個遙控
    器，到現在仍在租用停車位等語 (見上開刑事卷第82至90頁
    ) ，並提出管理費證明單、收據等影本附卷佐證（見上開偵
    查卷第173、174頁），足證被告所有之系爭地下室停車位，
    確經由西門聯合大廈管理委員會所聘請之管理員經手，以每
    月2500元之代價，出租予住戶使用，並由該管理委員會獲取
    租金之利益。
(四)系爭地下室停車位之所有權既為原告華僑銀行、榮宗公司及
    甲○○等三人分別共有，被告西門聯合大廈管理委員會於該
    地下室於經法院依強制執行程序點交予原告後，未經原告之
    同意，猶通告住戶該地下室停車場仍可照常停車而收取租金
    以供大廈管理委員會之運用，其構成無法律上之原因而受利
    益，致原告等人受損害之不當得利，及因故意或過失，不法
    侵害他人之權利之侵權行為等情甚明。依民法第179條及第
    184 條規定，自應負返還利益及賠償損害之責。
(五)至於被告乙○○雖有代表被告西門聯合大廈管理委員會將系
    爭地下室停車位出租予他人，惟並非以自己個人占有之意思
    ，占有地下室停車，而係基於被告大西門聯合大廈管理委員
    會主任委員之身分，為被告大西門聯合大廈管理委員會之利
    益，指示管理員為上開行為，所得利益亦全數歸入被告大西
    門聯合大廈管理委員會之基金帳戶內，自己並無所得，核與
    民法第179條不當得利及第184條、第185條共同侵權行為規
    定要件有間，原告主張被告乙○○應負不當得利及共同侵權
    行為之責，於法不合。
七、關於原告等之損害金額為何？
(一)按無權占有他人土地，可能獲得相當於租金之利益為社會通
    常之觀念，是土地所有權人主張無權占有人占有系爭土地所
    得之利益，相當於租金之數額，尚屬可採 (最高法院61年度
    台上字第1695號判例意旨參照)。被告西門聯合大廈管理委
    員會無權占有原告所有之系爭地下室停車位，自有獲得相當
    於租金之不當利益，故原告請求上訴人給付無權占有系爭地
    下室停車位之不當得利，於法有據，應准許之。
(二)再按城市地方房屋之租金，以不超過土地及建築物申報總價
    年息百分之10為限；而該條之規定於租用基地建築房屋準用
    之，此土地法第97條第1項及第105條定有明文。而基地租金
    數額除以基地申報地價為基礎外，尚須斟酌基地位置、工商
    繁榮程度、承租人利用基地之經濟價值及所受利益等項，並
    與鄰地租金相比較 (最高法院68年台上字第3071號判例意旨
    參照)。又依平均地權條例第16條規定：「舉辦規定地價或
    重新規定地價時，土地所有權人未於公告期間申報地價者，
    以公告地價百分之80為其申報地價。土地所有權人於公告期
    間申報地價者，其申報之地價超過公告地價百分之120時，
    以公告地價百分之120為其申報地價；申報之地價未滿公告
    地價百分之80時，得照價收買或以公告地價百分之80為其申
    報地價」。
(三)經查系爭地號178號土地申報地價，89年7月為每平方公尺7
    萬3519元，93年1月為每平方公尺6萬7376元，同地段180地
    號土地申報地價，89年7月為每平方公尺6萬8475元，93年1
    月為每平方公尺6萬1746元。惟系爭178地號土地公告現值，
    89年7月為每平方公尺19萬7674元、90年7月為每平方公尺19
    萬7674元，91年7月為每平方公尺19萬2104元、92年1月為每
    平方公尺18萬9988元、93年1月為每平方公尺18萬7627元；
    系爭180地號土地公告現值，89年7月為18萬1595元、90年7
    月為18萬1595元、91年7月為17萬6447元、92年1月為17萬
    3824元、93年1月為17萬1830元皆約近申報地價之3倍等事實
    ，已如上述。依土地法第97條第11項、平均地權條例第16條
    規定，系爭土地其申報地價確實遠低於市價與公告地價，參
    酌上開規定，得以其公告地價之80%作為其申報地價。另被
    告於上開刑事竊佔犯罪事實追訴之前確實已佔用系爭地下室
    ，為其所自承，惟於89年5月25日經執行取回後，卻於89年5
    月29日又再予竊佔佔用，則被告在原告所請求之5年期間，
    應為92年12月7日至87年12月8日，扣除於89年5月25日至89
    年5月28日期間未佔用之外，其佔用期間之日數為1821日，
    經審酌系爭地下室停車位所在位置係於台北市西門町鬧區之
    區域，其商業繁榮、交通便利，商業價值甚高，故原告主張
    以土地法第97條之年息10%核算，尚稱適宜。故原告請求之
    相當於租金之損害賠償，核算如下：
  1.原告甲○○部份：178地號土地部份：405平方公尺ｘ
    574/10000 ｘ18萬9988元/平方公尺ｘ80%ｘ10%ｘ1821/365
    ＝176萬2788 元。180地號土地部份：523平方公尺ｘ
    574/10000ｘ17萬3824元/平方公尺ｘ80%ｘ10%ｘ1821/365＝
    208萬2717元。建物部份：882萬600元ｘ10%ｘ1821/365＝44
    萬0333元，合計上列相當於租金之損害為428萬5838元。
  2.原告華僑銀行部份：178地號土地部份：405平方公尺ｘ583/
    10000ｘ18萬9988元/平方公尺ｘ80%ｘ10%ｘ1821/365＝179
    萬428元。180地號土地：523平方公尺ｘ583/10000ｘ17萬
    3824元/平方公尺ｘ80%ｘ10%ｘ1821/365＝211萬5373元。建
    物部份：88萬2600元ｘ10%ｘ1821/365＝44萬0333元，合計
    上開相當於租金之損害為0000000元。
  3.榮宗公司部份：178地號土地部份：405平方公尺ｘ522/
    10000ｘ18萬9988元/平方公尺ｘ80%ｘ10%ｘ1821/365＝160
    萬3093元。180地號土地部份：523平方公尺ｘ522/10000ｘ1
    萬3824元／平方公尺ｘ80%ｘ10%ｘ1821 /365＝189萬4039元
    。建物部份：88萬2600元ｘ10%ｘ1821/365＝44萬333元，合
    計上開相當於租金之損害為393萬7465元。
  4.被告西門聯合大廈管理委員會自87年12月8日起至92年12 月
    7日止，扣除於89年5月25日至89年5月28日未佔用期間，其
    所致原告相當於租金之損害金如上所述，堪予認定，惟原告
    僅就其中部份請求，即請求被告西門聯合大廈管理委員會應
    給付原告華僑銀行、榮宗公司、甲○○各90萬元，及自民國
    92 年12月11日起，至清償日止，按年息百分之五計算之利
    息，於法自屬有據，應予准許。至於請求被告乙○○給付部
    份，係屬無據，不應准許。
八、綜上所述，原告本於侵權行為、不當得利之法律關係，請求
    被告西門聯合大廈管理委員會給付原告華僑銀行、榮宗公司
    、甲○○各90萬元，及自民國92年12月11日起，至清償日止
    ，按年息百分之五計算之利息，於法有據，應予准許。至於
    請求被告乙○○給付部份，係屬無據，應駁回之。關於被告
    西門聯合大廈管理委員會敗訴部份，原告陳明願供擔保請准
    宣告假執行，核無不合，爰酌定相當擔保金額宣告之，關於
    原告敗訴部份，其請求既無理由，其假執行之聲請亦失所附
    麗，應駁回之。
九、本件事證已臻明確，兩造其餘主張及舉證，與本件判決結果
    無涉毋庸一一審酌，併予敘明。
參、據上論結，本件原告之訴，為一部有理由，一部無理由，依
    民事訴訟法第第79條、第385條第1項前段、第390條第2項，
    判決如主文。
中　　華　　民　　國　　94　　年　　6　　月　　22 　　日
                  民事第八庭審判長法  官 游明仁
                                  法  官 陳邦豪
                                  法  官 魏麗娟
正本係照原本作成。
如不服本判決，應於送達後20日內向本院提出上訴書狀，其未表
明上訴理由者，應於提出上訴後20日內向本院補提理由書狀（均
須按他造當事人之人數附繕本）上訴時應提出委任律師或具有律
師資格之人之委任狀；委任有律師資格者，另應附具律師資格證
書及釋明委任人與受任人有民事訴訟法第466條之一第一項但書
或第二項（詳附註）所定關係之釋明文書影本。
中　　華　　民　　國　　94　　年　　6 　　月　　24　　日
　　　　　　　　　　　　　　　　　書記官 曾瓊安
附註：
民事訴訟法第四百六十六條之一（第一項、第二項）：
對於第二審判決上訴，上訴人應委任律師為訴訟代理人。但上訴
人或其他法定代理人具有律師資格者，不在此限。
上訴人之配偶、三親等內之血親、二親等內之姻親，或上訴人為
法人、中央或地方機關時，其所屬專任人員具有律師資格並經法
院認為適當者，亦得為第三審訴訟代理人。
